臺灣高等法院刑事裁定
110年度聲再字第377號
聲  請  人
即受處分人  簡靖恆




上列聲請人即受處分人因違反毒品危害防制條例案件，對於本院
中華民國110年5月14日110年度毒抗字第823號確定裁定，聲請重
新審理，本院裁定如下：
    主  文
重新審理之聲請駁回。
    理  由
一、聲請意旨略以：聲請人即受處分人簡靖恆（下稱聲請人）就
    本院110年度毒抗字第823號裁定書，今補呈事證，即聲請人
    入所前至基隆維德醫院就診紀錄1份，聲請人於本次犯行之
    初，已有心戒除毒品，經臺灣基隆地方法院裁定書（109年
    度訴字第396號、109年度基簡字第921號）所載，聲請人均
    已符自首要件，並獲得減刑，此可作為依據。聲請人在未服
    刑期間，由母親數度陪同，自行至基隆維德醫院精神科服用
    舌下錠戒癮治療，雖在期間內有犯毒品案件，然最後（民國
    109年8月10日）至基隆維德醫院服用舌下錠後已無施用第一
    級毒品，同年9月26日入監服刑（109年度毒偵字第1425號）
    ，尿液檢驗並無第一級毒品反應可資佐證，足證聲請人上述
    所言均屬實，非推諉之說。聲請人於入所後評估時，經心理
    醫師訊問「是否有施用第一、二級毒品」、「有無注射使用
    」，聲請人均回答有，然未將具體之情由適時告知心理醫師
    ，導致不利於勒戒評分。聲請人最後一次施用毒品案件，僅
    施用第二級毒品，並無施用第一級毒品，且「臨床評估」應
    係以當下或最近一次施用之情形和身體戒斷之表現作為最正
    確之評分，始有利於聲請人之評估，懇請鈞院詳查此案，證
    實聲請人所言屬實，非欺瞞之說，給予從新從輕之裁定，停
    止強制戒治云云。
二、按觀察、勒戒及強制戒治之裁定確定後，有毒品危害防制條
    例第20條之1第1項第1款至第6款情形之一，認為應不施以觀
    察、勒戒或強制戒治者，受觀察、勒戒或強制戒治處分之人
    ，或其法定代理人、配偶，或檢察官得以書狀敘述理由，聲
    請原裁定確定法院重新審理。聲請重新審理，應於裁定確定
    後30日內提起。但聲請之事由，知悉在後者，自知悉之日起
    算。法院認為無重新審理之理由，或程序不合法者，應以裁
    定駁回之，毒品危害防制條例第20條之1第1項、第2項、第4
    項分別定有明文。又不得抗告之裁定，於送達或宣示時，始
    對外生效，並同時確定而產生確定力。
三、經查：
  ㈠聲請人因施用毒品案件，經臺灣基隆地方法院以110年度毒聲
    字第200號裁定令入戒治處所施以強制戒治，聲請人不服提
    起抗告，經本院於110年5月14日以110年度毒抗字第823號裁
    定駁回抗告，並於110年5月21日將裁定正本送達法務部○○○○
    ○○○○附設勒戒處所由聲請人收受，有前開裁定及本院送達證
    書在卷可稽（見本院110年度毒抗字第823號刑事卷宗第18至
    21、23頁）。又本院前開駁回抗告之裁定未經宣示，且屬不
    得抗告之裁定，揆諸前揭說明，聲請人應於裁定確定，即11
    0年5月21日收受送達後30日內聲請重新審理，且監所與法院
    無庸加計在途期間，是其聲請重新審理期間計至110年6月21
    日（期間末日為假日，順延1日）即已屆滿，聲請人遲至110
    年7月23日始具狀向監所長官聲請重新審理，有聲請人所提
    出之聲請重新審理狀上法務部○○○○○○○○收受收容人訴狀戳章
    在卷足憑（本院卷第11頁），顯已逾得聲請重新審理之法定
    期間。
　㈡再者，依聲請人提出之聲請重新審理狀所載，聲請人係主張
    其最後一次施用毒品案件，僅施用第二級毒品，並無施用第
    一級毒品，且「臨床評估」應係以當下或最近一次施用之情
    形和身體戒斷之表現作為最正確之評分，始有利於聲請人，
    聲請人於入所後評估時，未將具體之情由適時告知心理醫師
    等情，指摘本件「有無繼續施用毒品傾向評估標準紀錄表」
    中「臨床評估」（有無多重毒品濫用及其種類、有無合法物
    質濫用及其種類、使用方式為何、使用年數為何）之記載有
    誤，而認足以影響其評估結果，聲請重新審理，然聲請人所
    指上揭評估結果，均已詳載於本院原確定裁定理由欄三內（
    見本院110年度毒抗字第823號刑事卷宗第19頁反面至第21頁
    ），聲請人於110年5月21日收受原裁定正本時，當即知悉，
    要難認有何就聲請重新審理事由知悉在後，致不能於裁定確
    定時起算法定期間之情事。
四、綜上，本件聲請人聲請重新審理，已逾法定期間，其聲請不
    合法律上程式，且無從補正，應予駁回。
據上論斷，應依毒品危害防制條例第20條之1第4項前段，裁定如
主文。　　
中　　華　　民　　國　　110 　年　　8 　　月　　16　　日
                  刑事第二十五庭審判長法　官  邱滋杉
                                      法　官  文家倩
                                      法　官  黃翰義
以上正本證明與原本無異。
不得抗告。
                                      書記官  邱鈺婷
中　　華　　民　　國　　110 　年　　8 　　月　　24　　日